【裁判字號】    95,上易,41
【裁判日期】    950316
【裁判案由】    竊盜
【裁判全文】
臺灣高等法院臺中分院刑事判決          95年度上易字第41號
上  訴  人
即  被  告  丁○○
            乙○○
上列上訴人因竊盜案件，不服臺灣苗栗地方法院94年度易字第35
5號中華民國94年10月25日第一審判決（起訴案號：臺灣苗栗地
方法院檢察署94年度偵字第1059號），提起上訴，本院判決如下
：
    主  文
上訴駁回。
    事  實
一、本案經本院審理結果，認第一審判決認事用法及量刑均無不
    當，應予維持，茲引用第一審判決書記載之事實、證據及理
    由（如附件）。
二、被告丁○○上訴意旨略以：被告等三人當天確係相約前往抓
    蝦，途經藤本化工舊工廠附近，致遭誤會竊盜，被害人丙○○證稱親見其等三人進入工廠，所證有誤云云。被告乙○○
    上訴意旨略以：當天其等只是去現場借廁所而已，並未偷東
    西云云。
三、查被告丁○○、乙○○與彭維忠（未上訴）於94年3月23日
    下午3時30分許，由彭維忠駕駛車號W4-8315號自用小貨車搭
    載丁○○及乙○○，至苗栗縣苗栗市新川里龍岡9- 1號由丙○○所管領之藤本化工舊工廠，欲共同竊取工廠內之鋁門窗
    ，為丙○○發現報警查獲而未遂之事實，業據告訴人丙○○
    於警詢及偵查中指訴歷歷，並於原審審理中結證明確，核與
    查獲之員警林世雄於原審所證相符，酌以被告乙○○於原審
    準備程序時已坦承犯行，被告丁○○且於原審審理中具結證
    稱：「我要走出工廠樓梯，就看到乙○○搬鋁門窗。」、「
    （當時乙○○手上有戴手套嗎？）有。」等語，益證被告丁○○等3人確有於上揭時、地共同行竊甚明。原審綜合全案
    卷證，就被告2人上開辯解，已詳為說明何以不足採信之理
    由，因而諭知被告2人均各處有期徒刑7月，即無不當，上訴
    人上訴意旨仍執前詞指摘原判決不當，難認有理由，均應予
    以駁回。
四、併案意旨（臺灣苗栗地方法院檢察署95年度毒偵字第906號
    、第1086號）略以：被告意圖為自己不法之所有，於94年12
    月27日18時許，在苗栗縣苗栗市火車站前，竊取翁林全所使
    用之車牌號碼ILG-126號機車1部；另於95年2月9日20時許，
    在苗栗縣苗栗市站前大樓附近，竊取李秀梅翁所有之車牌號
    碼GWX-359號機車1部，認與本案具有連續犯之裁判上一罪關
    係云云。惟查被告涉嫌觸犯上開2竊盜案件，均係獨自1人伺
    機竊取機車，與本案為共犯3人結夥竊取舊工廠之鋁門窗，
    其手段並不相同；且距離本案發生時間（94年3月23日）分
    別為9個月與1年2個月之久，其時間顯非密接，實難認係基
    於概括之犯意反覆為之，而具有連續犯之裁判上一罪關係，
    自應退回由檢察官另為適法之處理。
五、被告丁○○經合法傳喚，無正當理由不到庭，爰不待其陳述
    逕行判決。
據上論斷，應依刑事訴訟法第371條、第373條、第368條，判決
如主文。
本案經檢察官甲○○到庭執行職務。
中    華    民    國    95    年    3    月    16     日
                刑事第十庭  審判長法  官  林  照  明
                                  法  官  蔡  名  曜
                                  法  官  唐  光  義
上列正本證明與原本無異。
不得上訴。
                                  書記官  王  麗  珍
中    華    民    國    95    年    3     月    20    日
                                                      Ｆ


司法院資訊處製作；財團法人民間司法改革基金會備份。
